臺灣新竹地方法院民事裁定　　　　　　　 96年度小上字第8號
上　訴　人　甲○○
被 上 訴人　張煥禎即壢新醫院
上列當事人間請求損害賠償事件，上訴人對於中華民國96年2月
16日本院竹北簡易庭96年度竹北小字第42號小額訴訟事件第一審
判決提起上訴，本院裁定如下：
    主    文
上訴駁回。
第二審訴訟費用新臺幣壹仟伍佰元由上訴人負擔。
    理    由
一、按對於小額程序之第一審裁判，得上訴或抗告於管轄之地方
    法院，其審判以合議行之。對於前項第一審裁判之上訴或抗
    告，非以其違背法令為理由，不得為之。又上訴狀內應記載
    上訴理由，表明下列各款事項：(一)、原判決所違背之法令及
    具體內容。(二)、依訴訟資料可認為原判決有違背法令之具體
    事實。民事訴訟法第436條之24及第436條之25分別定有明文
    。又依同法第436條之32第2項準用同法第468條及第469條第
    1款至第5款之規定，判決不適用法規或適用不當者，為違背
    法令；而判決有同法第469條第1款至第5 款情形之一者，為
    當然違背法令。是當事人就小額訴訟事件第一審判決提起上
    訴，如依同法第436條之32第2項準用同法第468 條之規定，
    以原審判決有不適用法規或適用法規不當為理由時，其上訴
    狀或理由書應有具體之指摘，並揭示該法規之條項或其內容
    ；若係成文法以外之法則，應揭示該法則之旨趣；倘為司法
    院解釋或判例，則應揭示該判解之字號或其內容。如依同法
    第436條之32第2項準用同法第469條第1款至第5 款之規定，
    以原審判決有同法第469第1款至第5 款情形為理由時，其上
    訴狀或理由書，應揭示合於該條款之事實。倘上訴狀或理由
    書如未依此項方法表明，或其所表明者，顯與上開法條規定
    之情形不符時，即難認為已對原審判決之違背法令有具體之
    指摘，其上訴自難認為合法，最高法院71年臺上字第314 號
    判例可資參照。
二、本件上訴人對小額訴訟之第一審判決提起上訴，核其上訴理
    由，無非係以：
（一）上訴人就先前簽訂之勞動契約於期限屆滿時並未再簽訂任
      何勞動契約，被告訴人執先前簽訂之勞動契約據以請求上
      訴人給付違約金，並被上訴人也同意上訴人之離職時間，
      故被上訴人請求給付違約金於法無據，另被上訴人於上訴
      人之離職單未經上訴人之簽認時自行註記「本人接受違規
      處理」，此註記有嗣後偽造情事，上訴人堅決否認同意接
      受違規處理，並嚴正聲明知後並未再簽訂任何之勞動契約
      ，是以，並無任何違約金之情事，第按被上訴人既同意上
      訴人於民國95年6月30日離職，故請求違約金部分係因原
      審未審酌此部分詳情，而有率斷判決之情狀，合先敘明。
（二）第查本件上訴人就有關離職乙事，係於95年6月21日填載
      ，並原填寫時間為95年7月15日為離職時間，在時間上已
      足夠讓被上訴人為一交接程序，上訴人之後更改為95年6
      月30日實係因被上訴人同意上訴人之離職時間，被上訴人
      陳稱係上訴人知悉需一個月前提出申請，否則需賠償，此
      部分上訴人嚴正否認被上訴人之說詞，蓋上訴人是否須賠
      償也非被上訴人說了就算，更何況實際情狀並非如此，此
      就原判決第5頁第2行後段載明：「又被告（指上訴人）之
      主管就被告離職簽註之意見認被告於95年6月30日離職可
      予同意，此觀之離職申請單上直屬主管面談欄可知，而原
      告（指被上訴人）亦稱此係被告之單位主管針對業務內容
      與被告所作之溝通，最後離職時間應由人事處作確認，是
      被告所屬單位認被告於95年6月30日離職，而人事主管就
      此亦僅簽註違規，並未就被告未為一個月之預告對原告業
      務上之影響提出意見，院長亦核准被告於95年6月30日離
      職，是被告雖違規離職，然原告既同意被告於95年6月30
      日離職，其所受之損害應非重大。」云云，由此可見，上
      訴人之離職係經被上訴人之同意，故應尊重兩造之契約精
      神，況且本件也未有另外簽訂之違約金之契約內容，被上
      訴人執先前簽訂契約為請求於法自有未洽也無理由。
（三）上訴人雖被判令應給付新台幣（下同）16,350元，該金額
      雖不甚鉅大，惟對上訴人而言也係一筆為數頗大之金額，
      惟上訴人之所以不惜上訴，並耗費時間、金錢及可能面臨
      訴訟所帶來之另一層壓力，所付出之心力恐已遠超過原判
      令之金額，無非是追求公平、合理之待遇，尤其，被上訴
      人更對上訴人大言不慚的聲稱，要告不可能告的贏，因先
      前已有太多之前例，皆無法對抗被上訴人，因此許多人也
      多知難而退，無形之中養成被上訴人對付弱勢之員工之招
      術，並員工也無法耗費多餘之心力去面對被上訴人，故此
      聲稱簡直讓上訴人無法接受，上訴人相信法理及公平正義
      必定會仔細的審酌被上訴人之請求是否合理，且考量上訴
      人之立場並究明違約金之適用與否，因被上訴人同意上訴
      人離職且未有任何違約金之簽訂，故被上訴人之請求於法
      無據。
（四）附帶說明，被上訴人因積欠95年6月份之薪資計42,000元
      已於95年9月4日下午2時在桃園縣政府勞動及人力資源局
      會議室作成會議調解紀錄，即一、被上訴人同意依勞基法
      第22條規定給付勞方即上訴人95年6月份薪資於95年9月11
      日由勞方即上訴人到醫院領取上項金額及給付方式，經雙
      方確認；二、上款付清後，勞資雙方均同意不再針對本爭
      議提出異議及其他請求。調解結果：勞資雙方均到場，並
      簽字調解成立。資有調解紀錄可資為稽，詎嗣後上訴人依
      上開日前往被上訴人請領時，被上訴人竟拒絕上訴人之請
      領，幾次請求，皆無功而返，上訴人實不知應如何辦理及
      爭取自身之權益，尤其，已經透過調解紀錄，被上訴人依
      仍故我，面對此情狀，上訴人實無法忍受被上訴人之行徑
      ，上訴人於是向勞資委員會告知此一情狀時，竟獲得委員
      會也無法據以命令被上訴人給付，由此可見，被上訴人之
      漠視法令及利用文字遊戲已成習慣等語。並聲明：(一)、原
      判決廢棄。(二)、訴訟費用由被上訴人負擔。
三、經查：
（一）上訴人與被上訴人所簽訂之勞動契約為不定期契約，此有
      壢新醫院員工不定期勞動契約書1紙附卷可稽，是原審依
      兩造所簽訂之不定期契約條款第14條及勞動基準法第15條
      第2項準用第16條第1項規定，認上訴人未於離職前1個月
      前提出申請，已構成違規離職事由，此乃事實之認定及契
      約之解釋，究非法規適用問題，尚難認原審判決有何不適
      用法規或適用法規不當之情形。
（二）又原審判決認上訴人雖違規離職，然被上訴人之單位主管
      既同意上訴人於95年6月30日離職，顯然被上訴人所受之
      損害尚非重大，而將被上訴人請求之違約金數額予以酌減
      ，實已考量上訴人係居於勞方之弱勢地位，亦無判決不適
      用法規或適用不當之情事，上訴意旨認被上訴人既同意其
      於95年6月30日離職，即不應再請求違約金云云，顯係將
      違反契約條款與賠償數額之多寡混為一談，不足憑採。
（三）再關於上訴人95年6月份之薪資給付一事，兩造既已經主
      管機關桃園縣政府調解成立，被上訴人縱未依調解內容履
      行，亦係上訴人得否另循途徑向被上訴人請求，實與原審
      判決認定上訴人離職違反兩造勞動契約之約定，應給付違
      約金一事尚屬無涉，附此敘明。
（四）綜上，上訴人提起本件上訴，係就原審判決有關取捨證據
      、認定事實之職權行使而為指摘，尚難認原審判決有何「
      不適用法規」、「適用法規不當」或民事訴訟法第469條
      第1款至第5款之情形，依本件訴訟資料復無從認原判決有
      何違背法令之具體情事，則依據首開說明，自應認其上訴
      為不合法，應予裁定駁回，併將本件訴訟費用計算如主文
      所示。
四、據上論結：依民事訴訟法第436條之32第2項、第444條第1項
    、第95條、第78條、第436條之19第1項，裁定如主文。
中　　華　　民　　國　　96　　年　　7 　　月　　23　　日
                  民事第一庭    審判長法  官  王銘勇
                                      法  官  高敏俐
                                      法  官  蔡欣怡
以上正本係照原本做成。
不得抗告。
中　　華　　民　　國　　96　　年　　7 　　月　　23　　日
                                      書記官  戴家旭
